臺灣臺中地方法院民事判決       
110年度中簡字第2501號
原      告  鱷魚廚房料理研發股份有限公司

法定代理人  莊祖杰  
被      告  黃令宇即黃池生即禾家食堂


上列當事人間請求給付票款事件，本院於民國110年10月25日言
詞辯論終結，判決如下：
    主       文
被告應給付原告新臺幣299,125元，及自110年7月3日起至清償日
止，按週年利率百分之5計算之利息。
訴訟費用由被告負擔。
本判決得假執行。
    事實及理由
一、原告主張：兩造於110年1月29日簽立營業讓渡契約書，約定
    原告以355萬元代價，將臺中市○區○○街00○0000號雙併透天1
    至4樓店面及其內器具（含裝潢、機器、設備）之使用權頂
    讓予被告，其中255萬元部分則由被告開立本票為給付，原
    告因此持有被告因簽發交付如附表所示之本票（下稱系爭本
    票），並約定此票免除作成拒絕證書，詎系爭本票到期後，
    經原告一再催款，被告未置理，爰依票據之法律關係提起本
    件訴訟等語，並聲明：如主文第1、2項所示。
二、被告抗辯：系爭本票為被告開立給原告，因新冠肺炎疫情影
    響，加以外送平台抽取高額成數，另被告又罹病，因此經營
    不善，方未能如期付款等語。並聲明：原告之訴駁回。
三、得心證之理由：
(一)原告主張伊執有被告所簽發之系爭本票，詎到期提示均不獲
    付款之事實，為被告所不爭執，堪信為真實。
(二)按在票據上簽名者，依票上所載文義負責；付款人於承兌後
    ，應負付款之責；本票發票人所負責任，與匯票承兌人同，
    票據法第5條第1項、第52條第1項、第121條分別定有明文。
    又按執票人向匯票債務人行使追索權時，得請求自到期日起
    如無約定利率者，依年利6釐計算之利息，票據法第97條第1
    項第2款定有明文，依同法第124條規定於本票準用之。查系
    爭本票係被告簽發交付予原告收執，系爭本票到其後不獲兌
    現之事實，均為兩造所不爭執，則原告基於票款給付請求權
    之法律關係，請求被告應給付系爭本票票款共299,125元及
    自支付命令狀繕本送達翌日（即110年7月3日，見司促卷第6
    9頁）起至清償日止按年息百分之5計算之利息，核屬有據，
    應予准許。
四、本件係依民事訴訟法第427條第2項第6款規定適用簡易程序
    所為被告敗訴之判決，依民事訴訟法第389條第1項第3款之
    規定，應依職權宣告假執行。
五、訴訟費用負擔之依據：民事訴訟法第78條。
中　　華　　民　　國　　110 　年　　11　　月　　17　　日
                  臺灣臺中地方法院臺中簡易庭
                                  法  官  陳航代
以上為正本，係照原本作成。
如不服本判決，應於送達後20日內，向本院提出上訴狀並表明上
訴理由，如於本判決宣示後送達前提起上訴者，應於判決送達後
20日內補提上訴理由書（須附繕本）。如委任律師提起上訴者，
應一併繳納上訴審裁判費。 
中　　華　　民　　國　　110 　年　　11　　月　　19　　日
                                  書記官  廖鳳美
附  表：110年度中簡字第2501號

本票附表：                                                        編號 發   票   日   票  面  金  額 　 （新臺幣） 到期日  票據號碼   1 110年1月29日 64,375元 110年4月10日 TH088217   2 同上 53,000元 110年5月10日 WG0000000   3 同上      64,375元 110年5月10日 WG0000000   4 同上      53,000元 110年6月10日 WG0000000   5 同上      64,375元 110年6月10日 WG0000000